臺灣臺南地方法院刑事判決　　　　　　　94年度訴字第1331號
公　訴　人　臺灣臺南地方法院檢察署檢察官
被　　　告　乙○○
上列被告因違反毒品危害防制條例案件，經檢察官提起公訴（九
十四年度毒偵字第二三三四號），被告就犯罪事實為有罪之陳述
，經本院裁定進行簡式審判程序後，判決如下：
     主     文
乙○○連續施用第一級毒品，累犯，處有期徒刑拾壹月。扣案第
一級毒品海洛因玖包（毛重共貳公克，均不含外包裝袋），沒收
銷燬之。扣案之注射針筒肆支、毒品外包裝袋玖個，均沒收之。
    事      實
一、乙○○前因違反肅清煙毒條例案件，分別各經本院以八十一
    年度訴字第三六九號及臺灣高雄地方法院以八十四年度訴字
    第二八九二號均判處有期徒刑三年六月，上開罪刑經分別上
    訴後亦均經上訴駁回確定，嗣分別入獄服刑後均經假釋出獄
    付保護管束，又均經撤銷假釋而入獄執行殘刑，而於民國九
    十三年五月二十六日縮短刑期執行完畢。又因施用毒品犯行
    ，分別經本院以八十九年度毒聲字第二五二九號裁定及臺灣
    高雄地方法院以八十九年度毒聲字第八八七二號裁定令入勒
    戒處所施以觀察、勒戒，本院前開裁定嗣經抗告至臺灣高等
    法院臺南分院後，經該院以八十九年度毒抗字第三九二號裁
    定抗告駁回確定，乙○○經送勒戒處所執行觀察、勒戒後，
    因有繼續施用毒品之傾向，復經臺灣高雄地方法院以八十九
    年度毒聲字第九四六一號裁定施以強制戒治，經送強制戒治
    後，再經該院以九十年度毒聲字第二○三七號裁定停止強制
    戒治，而於九十年五月三日釋放出所移入監獄執行前開撤銷
    假釋之殘刑，並於九十年十二月四日強制戒治期滿而強制戒
    治執行完畢。詎其仍不知悔改，於前開強制戒治執行完畢釋
    放後五年內，復基於概括犯意，自九十四年五月間起至同年
    九月四日止，連續在臺南市○○街二○八巷十五號住處等處
    ，以針筒注射方式，施用第一級毒品海洛因。嗣為警於九十
    四年九月五日凌晨一時許，在臺南市○○○路○段、新和路
    口查獲，並扣得第一級毒品海洛因九小包（含袋重二公克）
    、注射針筒四支，並徵得乙○○同意後採尿送驗結果呈嗎啡
    陽性反應，而發現上情。
二、案經臺南市警察局第六分局報請臺灣臺南地方法院檢察署檢
    察官偵查起訴。
    理      由
一、本件被告乙○○所犯為死刑、無期徒刑或最輕本刑為三年以
    上有期徒刑以外之罪，其於準備程序中就被訴事實為有罪之
    陳述，經法官告知簡式審判程序之旨，並聽取公訴人之意見
    後，爰依刑事訴訟法第二百七十三條之一第一項規定，裁定
    由受命法官獨任進行簡式審判程序，合先敘明。
二、上揭犯罪事實，業據被告乙○○於本院審理時坦承不諱，且
    被告經警於九十四年九月五日凌晨一時五十許採其尿液（尿
    液檢體編號為Ｆ－三○八號），送長榮大學毒物研究中心以
    酵素免疫分析法ＥＩＡ篩檢及氣相層析質譜儀ＧＣ／ＭＳ檢
    驗結果，呈嗎啡陽性反應，有臺南市警察局第六分局偵辦涉
    嫌毒品危害防制條例案送驗尿液及年籍對照表、長榮大學毒
    物研究中心九十四年九月十六日確認報告各一紙附卷可稽。
    按海洛因係由嗎啡經化學合成而製得，經注射進入人體後，
    因代謝而分解又生成嗎啡，因此施打海洛因後，由尿液檢驗
    結果仍為嗎啡反應，是以，被告自白施打海洛因，而採尿化
    驗之結果呈現嗎啡陽性反應，核屬科學上合理之現象。另警
    方於九十四年九月五日凌晨一時許查獲被告乙○○時，於其
    身上所扣得之白色粉末九小包，經警方以聯勤二○四廠製造
    之毒品檢驗盒試劑初步檢驗結果，呈嗎啡、海洛因反應，有
    臺南市警察局第六分局查獲乙○○涉毒品案初步檢驗報告書
    一紙在卷可按，復由被告自承施用扣案之白色粉末，而其尿
    液經送驗後又有施用第一級毒品海洛因之尿液反應，由上開
    各情勾稽可得，上開扣案物品確實為第一級毒品海洛因，且
    被告亦確有施用第一級毒品海洛因犯行。此外，被告乙○○
    前因施用毒品案件，分別經本院以八十九年度毒聲字第二五
    二九號裁定及臺灣高雄地方法院以八十九年度毒聲字第八八
    七二號裁定令入勒戒處所施以觀察、勒戒，本院前開裁定嗣
    抗告至臺灣高等法院臺南分院後，經該院以八十九年度毒抗
    字第三九二號裁定抗告駁回確定，經送勒戒處所執行觀察、
    勒戒後，因有繼續施用毒品之傾向，復經臺灣高雄地方法院
    以八十九年度毒聲字第九四六一號裁定施以強制戒治，經送
    強制戒治後，再經該院以九十年度毒聲字第二○三七號裁定
    停止強制戒治，而於九十年五月三日釋放出所移入監獄執行
    其另經撤銷假釋之殘刑，並於九十年十二月四日強制戒治期
    滿而強制戒治執行完畢等情，有臺灣高等法院被告全國前案
    紀錄表及臺灣臺南地方法院檢察署刑案資料查註紀錄表各一
    份附卷可按，被告於強制戒治執行完畢釋放後五年內再犯本
    案施用毒品犯行，依法應予追訴。綜上所查，被告自白核與
    事實相符，本件事證明確，被告犯行堪以認定。
三、查海洛因為第一級毒品，毒品危害防制條例第二條第二項第
    一項定有明文。故核被告所為，係犯毒品危害防制條例第十
    條第一項之施用第一級毒品罪。其施用前持有第一級毒品之
    低度行為，為施用第一級毒品之高度行為所吸收，不另論罪
    。被告乙○○先後多次施用第一級毒品之行為，時間緊接，
    犯罪基本構成要件相同，顯係基於概括之犯意反覆為之，應
    依連續犯之規定論以一罪，並加重其刑。另查，被告前因違
    反肅清煙毒條例案件，分別各經本院以八十一年度訴字第三
    六九號及臺灣高雄地方法院以八十四年度訴字第二八九二號
    均判處有期徒刑三年六月，上開罪刑經分別上訴後亦均經上
    訴駁回確定，嗣分別入獄服刑後均經假釋出獄付保護管束，
    又均經撤銷假釋而入獄執行殘刑，而於九十三年五月二十六
    日縮短刑期執行完畢等情，有臺灣臺南地方法院檢察署刑案
    資料查註紀錄表、臺灣高等法院被告全國前案紀錄表各一份
    在卷可按，被告五年以內再犯本件有期徒刑以上之罪，為累
    犯，應依刑法第四十七條及第七十條之規定，遞加重其刑。
    爰審酌被告有如事實欄所載之施用毒品前科，猶不知悔改，
    再犯本件施用第一級毒品海洛因之罪，且屢次經警查獲後仍
    不知戒除毒癮，顯見其毒癮甚深，戒癮之意志力甚為薄弱，
    然其本質仍屬自戕身心之行為，尚未生巨大危害於整體社會
    ，及其犯罪之動機、目的、手段、所生危害、施用毒品之期
    間、犯罪後坦承犯行，態度良好等一切情狀，量處如主文所
    示之刑，以資懲戒。
四、扣案之第一級毒品海洛因九小包（含袋重二公克，不含外包
    裝袋），為第一級毒品，屬違禁物，已如前述，應依毒品危
    害防制條例第十八條第一項前段之規定，沒收銷燬之。扣案
    之被告所有第一級毒品海洛因包裝袋九個，既係用於包裹毒
    品，防其裸露、逸出、潮濕，便於持有藉以施用，亦為被告
    供本件施用第一級海洛因所用之物，又非屬毒品危害防制條
    例第十九條第一項規定應沒收之物，應併依刑法第三十八條
    一項第二款規定，宣告沒收之（最高法院九十一年度臺上字
    第四○七六號、第四四一六號判決參照）。又扣案之注射針
    筒四支，係被告所有且供犯本罪所用之物，業據被告供認在
    卷，又非屬毒品危害防制條例第十八條第一項前段專供施用
    第一、二級毒品之器具，亦應同依刑法第三十八條第一項第
    二款規定，宣告沒收之。
據上論斷，應依刑事訴訟法第二百七十三條之一第一項、第二百
九十九條第一項前段，毒品危害防制條例第十條第一項、第十八
條第一項前段，刑法第十一條前段、第五十六條、第四十七條、
第三十八條第一項第二款，判決如主文。
本案經檢察官甲○○到庭執行職務。
中　　華　　民　　國　　94　　年　　11　　月  　28  　日
       　　　　　　　刑事第九庭  法  官  楊  佳  祥
以上正本證明與原本無異。
如不服本判決，應於收受送達後10日內向本院提出上訴書狀（應
附繕本）。
     　　　　　　　　　　　　　　書記官  顏  惠  華
中　　華　　民　　國　　94　　年　　11　　月  　28  　日
附錄論罪科刑實體法條文：
毒品危害防制條例第十條：
施用第一級毒品者，處六月以上五年以下有期徒刑。
施用第二級毒品者，處三年以下有期徒刑。
